【裁判字號】    95,抗,624
【裁判日期】    950522
【裁判案由】    撤銷假扣押
【裁判全文】
臺灣高等法院民事裁定                   95年度抗字第624號
抗  告  人  中信營造工程股份有限公司
法定代理人  甲○○
上列抗告人因與相對人華熊營造股份有限公司間撤銷假扣押事件
，對於中華民國95年 3月27日臺灣臺北地方法院95年度全聲字第
253號所為裁定提起抗告，本院裁定如下：
    主      文
抗告駁回。
抗告訴訟費用由抗告人負擔。
    理      由
一、按「本案尚未繫屬者，命假扣押之法院應依債務人聲請，命
    債權人於一定期間內起訴」；「依法開始仲裁程序者與起訴
    有同一效力」；「債權人不於第 1項期間內起訴者，債務人
    得聲請命假扣押之法院撤銷假扣押裁定」，民事訴訟法第52
     9條第1項、第2項第4款、第4項分別定有明文。又「案件已
    繫屬於法院者，當事人不得更行起訴，是故法院就已繫屬之
    事件，命為假扣押，殊無命債權人限期起訴之必要。倘因債
    務人之聲請，誤為命限期起訴之裁定。債務人應不得以債權
    人未依該裁定於一定期間內起訴為由，而聲請撤銷假扣押裁
    定。」最高法院70年台抗字第290號判例參照。
二、抗告人於原法院聲請意旨略以：相對人前向原法院聲請以94
    年度裁全字第 11483號裁定，對抗告人准予假扣押，因相對
    人遲未對抗告人提起本案訴訟，抗告人乃聲請原法院以95年
    度全聲字第 135號裁定，命相對人限期起訴，相對人於該裁
    定送達後，迄未對抗告人起訴，爰依民事訴訟法第 529條第
     2項規定聲請撤銷假扣押裁定云云。惟查，相對人於民國（
    下同）94年12月23日向原法院聲請假扣押裁定前，已向中華
    民國仲裁協會提出仲裁聲請，與起訴有同一效力，即無另行
    起訴之必要，則抗告人以相對人未遵期起訴為由，聲請撤銷
    假扣押裁定，自屬無據。原裁定駁回抗告人之聲請，尚無不
    合。
三、抗告意旨雖以：相對人雖向中華民國仲裁協會提出仲裁聲請
    ，惟因仲裁程序自94年11月13日已滿6個月，再展延3個月至
    95年2月13日止，仲裁庭未於仲裁法第21條第1項所定 9個月
    內作成仲裁判斷書並送達抗告人，經抗告人於95年 2月14日
    上午10時提起確認之訴，上開仲裁程序視為終結，縱仲裁判
    斷書嗣後送達抗告人，亦不影響仲裁程序終結之結果，仲裁
    程序既已終結而不發生已經起訴之效力，相對人自應另行提
    起訴訟，惟相對人迄今仍未起訴，抗告人自得聲請撤銷假扣
    押裁定，原法院駁回抗告人之聲請即有違誤云云。惟按仲裁
    庭應於接獲被選為仲裁人之通知日起， 6個月內作成判斷書
    ，必要時得延長 3個月；仲裁庭逾上開期間未作成判斷書者
    ，除強制仲裁事件外，當事人得逕行起訴或聲請續行訴訟，
    其經起訴或續行訴訟者，仲裁程序視為終結，此觀仲裁法第
    21條第1、第3項規定甚明。查：相對人就兩造間給付工程款
    爭議，提出仲裁聲請，經中華民國仲裁協會以94年仲聲字第
    28號受理在案，由仲裁人成永裕、黃陽壽、李念祖 3人組成
    仲裁庭進行仲裁程序（下稱系爭仲裁程序），系爭仲裁程序
    於94年10月22日第4次詢問會經兩造同意延長3個月，則系爭
    仲裁程序期間迄至95年 2月13日始屆滿，而仲裁庭於94年12
    月27日將仲裁判斷主文寄送兩造，於95年 2月13日作成仲裁
    判斷書，有仲裁聲請狀、中華民國仲裁協會94年仲聲愛字第
    28號仲裁判斷書、中華民國仲裁協會94年12月27日94年仲業
    字第942873號函、同協會95年 3月21日95年仲業字第950488
    號函、系爭仲裁事件第 4次詢問會紀錄可證，仲裁庭於期限
    內之95年 2月13日作成仲裁判斷書，仲裁程序即已終結，不
    生仲裁法第21條第3項所謂仲裁庭逾第1項期間未作成判斷書
    ，當事人逕行起訴，仲裁程序視為終結問題。兩造間之爭議
    既經仲裁判斷，該判斷於當事人間與法院之確定判決有同一
    效力，相對人不得更行起訴。抗告人以相對人未遵期起訴為
    由，聲請撤銷假扣押裁定，自屬無據，抗告意旨猶指摘原裁
    定不當，求予廢棄，為無理由，應予駁回。
四、據上論結，本件抗告為無理由，爰裁定如主文。
中    華    民    國    95    年    5    月    22    日
                        民事第十一庭審判長法  官  鄭雅萍
                                          法  官  薛中興
                                          法  官  林恩山
正本係照原本作成。
本裁定除以適用法規顯有錯誤為理由，並經本院許可外，不得再
抗告。如提起再抗告，應於收受後10日內委任律師為訴訟代理人
向本院提出再抗告狀。並繳納再抗告費新台幣１千元。
中    華    民    國    95    年    5     月    25    日
                                          書記官  周淑靜


司法院資訊處製作；財團法人民間司法改革基金會備份。
